# 请教陈版少数股东权益

提问人：向 庆 丰 时间：2022-08-04 18:29:11
集团母公司A，有非全资子公司B、C、D公司，以下为公司之间的股权占比情况：
公司名称A公司占比（母公司）B公司占比C公司占比合计占比少数股东占比B公司90%90%10.00%C公司99.80%0.20%99.98%0.0200%D公司99.80%0.20%99.99960%0.00040%2022年 1月，A公司支付 811,078.87 元购买B公司对C公司的股权，B公司对C公司的股权投资列报为其他权益工具投资350,000.00元，C公司对D公司的股权投资列报为其他权益工具投资780,000.00元，购买之后C公司、D公司变为了A公司的全资子公司， 2022 年 1 月C公司的少数股东权益是75,841.58元，D公司的少数股东权益是716.70元，合并层面是否可以认为购买少数股权的金额为0 ，直接将少数股东权益75,841.58+716.70转入资本公积，还是说要考虑母公司A支付的对价与其他权益工具成本以及与少数股东权益金额之间的差额转入资本公积？

回答人：chenyiwei
该交易完全发生在合并范围内的母子公司之间，而不是与外部少数股东直接交易，因此在A公司合并报表层面，该事项应完全抵销，对合并结果完全没有影响。
从主帖信息来看，C、D均无外部股东，只有B有10%的少数股东权益，而这部分少数股东权益在交易前后未发生变化，所以这就是一项B向A出售资产的逆流交易，应完全抵销其影响。子公司之间的互相投资的投资成本部分不会在母公司合并报表中产生少数股权影响。
参考：《中审众环研究 2020 》之“问题3-2-130（交叉持股下合并报表问题）”。